臺灣屏東地方法院刑事判決　　　　　　　 96年度易字第530號
公　訴　人　臺灣屏東地方法院檢察署檢察官
被　　　告　甲○○
　　　　　　　　　　　（現另案在監執行）
上列被告因違反毒品危害防制條例案件，經檢察官提起公訴（96
年度毒偵字第975 號），並於審判期日以言詞追加起訴，被告於
準備程序中就被訴事實為有罪之陳述，本院裁定改依簡式審判程
序審理，判決如下：
    主  文
甲○○施用第一級毒品，累犯，處有期徒刑壹年，減為有期徒刑
陸月。又施用第二級毒品，累犯，處有期徒刑捌月，減為有期徒
刑肆月。應執行有期徒刑捌月。
    事  實
一、甲○○前於民國87年間因施用毒品案件，經本院以87年度毒
    聲字第766 號裁定送觀察、勒戒後，認有繼續施用毒品傾向
    ，再經本院以88年度毒聲字第323 號裁定送戒治處所施以強
    制戒治，嗣因戒治成效良好，本院以88年度毒聲字第1724號
    裁定停止戒治處分，於89年9 月7 日停止戒治付保護管束，
    並於89年2 月16日保護管束期滿未經撤銷，強制戒治視為執
    行完畢，由臺灣屏東地方法院檢察署檢察官以89年度戒毒偵
    字第69號為不起訴處分確定；復於91年間因施用毒品案件，
    經本院以91年度毒聲字第769 號裁定送戒治處所施以強制戒
    治，嗣於93年1 月9 日因法律修正而報結。上開於91年間違
    反毒品危害防制案件，另由同署檢察官偵查起訴，經本院以
    92年度訴緝字第52號判決判處有期徒刑1 年2 月確定；再於
    93年間因違反陸海空軍刑法案件，經國防部南部軍事地方法
    院以以93年度判字第118 號判決判處有期徒刑6 月確定，前
    開有期徒刑並經本院以93年度聲字第876 號裁定應執行有期
    徒刑1 年7 月確定，於95年3 月3 日縮短刑期假釋出監，並
    於95年4 月28日縮刑期滿執行完畢。詎其猶不知悔改，仍未
    戒除毒癮，於觀察、勒戒及強制戒治執行完畢釋放後，復分
    別基於施用第一級毒品海洛因、第二級毒品甲基安非他命之
    犯意，於96年4 月21日10時許，將海洛因摻入香菸內及燒烤
    甲基安非他命產生煙氣以口鼻吸食之方式，在其位於屏東市
    ○○路48巷7 號住處，先後施用第一級毒品海洛因、第二級
    毒品甲基安非他命各1 次。嗣於96年4 月24日14時20分許，
    因行跡可疑，為警在屏東縣麟洛鄉○○路與中正路口盤查，
    經其同意採尿送驗後呈嗎啡、甲基安非他命之陽性反應，始
    知上情。
二、案經屏東縣警察局屏東分局報請臺灣屏東地方法院檢察署檢
    察官偵查起訴。
    理　由
一、本件被告甲○○所犯係死刑、無期徒刑、最輕本刑為3 年以
    上有期徒刑以外之罪，其於本院準備程序中就被訴事實為有
    罪之陳述，經法官告知被告簡式審判程序之旨，並聽取公訴
    人、被告之意見後，由本院依刑事訴訟法第273 條之1 第1
    項之規定，裁定改依簡式審判程序審理，先予敘明。
二、上開事實，業據被告坦承不諱，且被告為警查獲時採尿送驗
    結果呈嗎啡（即海洛因水解後之反應）及甲基安非他命之陽
    性反應，有正修科技大學超微量研究科技中心96年5 月10日
    R 00-0000-000 號檢驗報告1 紙在卷可證。上述鑑驗結果，
    係檢驗機關本於專業知識及以精密儀器或科學檢驗方法所得
    之結論，自可憑信。此外，復有查獲照片3 幀在卷可證，足
    見被告自白與事實相符，堪以採信。
三、按毒品危害防制條例於92年7 月9 日修正公布，其中第20條
    、第23條將施用毒品之刑事處遇程序，區分為「初犯」、「
    5 年內再犯」、「5 年後再犯」，而依立法理由觀之，僅限
    於「初犯」、「5 年後再犯」，始應先經觀察、勒戒或強制
    戒治程序，倘被告於5 年內已再犯，經依法追訴處罰，縱其
    第三次（或第三次以上）再度施用毒品之時間，在初犯經觀
    察、勒戒或強制戒治執行完畢釋放5 年以後，已不合於「5
    年後再犯」之規定，且因已於「5 年內再犯」，顯見其再犯
    率甚高，原實施觀察、勒戒或強制戒治，已無法收其實效，
    即應依該條例第10條處罰（最高法院95年5 月9 日95年度第
    7 次刑事庭會議決議參照）。查被告前於87年間因施用毒品
    案件，經本院以87年度毒聲字第766 號裁定送觀察、勒戒後
    ，認有繼續施用毒品傾向，再經本院以88年度毒聲字第323
    號裁定送戒治處所施以強制戒治，嗣因戒治成效良好，本院
    以88年度毒聲字第1724號裁定停止戒治處分，於89年9 月7
    日停止戒治付保護管束，並於89年2 月16日保護管束期滿未
    經撤銷，強制戒治視為執行完畢，由臺灣屏東地方法院檢察
    署檢察官以89年度戒毒偵字第69號為不起訴處分確定；復於
    91年間因施用毒品案件，經本院以91年度毒聲字第769 號裁
    定送戒治處所施以強制戒治，嗣於93年1 月9 日因法律修正
    而報結。上開於91年間違反毒品危害防制案件，另由同署檢
    察官偵查起訴，並經本院以92年度訴緝字第52號判決判處有
    期徒刑1 年2 月確定，此有臺灣屏東地方法院檢察署刑案資
    料查註紀錄表、全國施用毒品案件紀錄表及臺灣高等法院被
    告全國前案紀錄表各1 份在卷可參。是被告於觀察、勒戒及
    強制戒治執行完畢釋放後，5 年內已再犯施用毒品案件，經
    本院判處罪刑確定，則其再犯本件施用毒品案件，即非屬該
    條例第20條第3 項所稱「5 年後再犯」之情形，檢察官自應
    依法追訴。從而，本件事證明確，被告犯行洵堪認定。
四、查海洛因及甲基安非他命分屬毒品危害防制條例第2 條第2
    項第1 款、第2 款所稱之第一級、第二級毒品，均不得持有
　　、施用，被告竟持以施用，核其所為，係犯同條例第10條第
　  1 項之施用第一級毒品罪及同條第2 項之施用第二級毒品罪
    。其施用前持有海洛因及甲基安非他命之低度行為，應為施
    用之高度行為所吸收，均不另論罪。又被告前於91年間違反
    毒品危害防制案件，經本院以92年度訴緝字第52號判決判處
    有期徒刑1年2月確定；再於93年間因違反陸海空軍刑法案件
    ，經國防部南部軍事地方法院以以93年度判字第118 號判決
    判處有期徒刑6 月確定，前開有期徒刑經本院以93年度聲字
    第876 號裁定應執行有期徒刑1 年7 月確定，於95年3 月3
    日縮短刑期假釋出監，並於95年4 月28日縮刑期滿執行完畢
    ，此有臺灣屏東地方法院檢察署刑案資料查註紀錄表及臺灣
    高等法院被告全國前案紀錄表各1 份在卷可按，其受徒刑之
    執行完畢，5 年以內故意再犯有期徒刑以上之上述2 罪，皆
    為累犯，依法均應加重其刑。其所犯上述2 罪，犯意各別，
    行為互異，應予分別論罪，合併處罰。爰審酌被告素行非佳
    ，經觀察、勒戒及強制戒治後，仍未能戒除毒癮，顯見其無
    戒毒悔改之意，惟念其施用毒品乃自戕行為，及其施用毒品
    之次數、犯罪後坦認犯行，態度尚稱良好等一切情狀，分別
    量處如主文所示之刑。又被告犯罪後，中華民國九十六年罪
    犯減刑條例業於96年6 月15日公布，並於96年7 月16日起施
    行，而被告上開2 罪之犯罪時點，均係在96年4 月24日之前
    ，且所犯之罪核均與該條例第2 條第1 項之規定相符，復無
    同條例第3 條限制減刑之除外情事存在，爰依該條例第2 條
    第1 項第3 款規定，均減其上開宣告刑期二分之一，並定其
    應執行之刑。
五、至中華民國九十六年罪犯減刑條例施行前，經通緝而未於中
    華民國96年12月31日以前自動歸案接受偵查、審判或執行者
    ，不得依本條例減刑，固為該條例第5 條所明定。然本件被
    告前經本院依法傳喚、拘提未到，經本院於96年9 月20日以
    96年屏院惠刑溫緝字第228 號通緝書發布通緝，嗣經高雄市
    政府警察警員於96年11月16日緝獲等情，固有上開通緝書、
    該局通緝案件報告書各1 份在卷可稽。惟其通緝時間為96年
    9 月20日，既在該條例施行之後，自仍合於該條例所列減刑
    條件，應予以減刑，併此敘明。
據上論斷，應依刑事訴訟法第273 條之1 第1 項、第299 條第 1
項前段，毒品危害防制條例第10條第1項、第2項，刑法第11條前
段、第47條第1 項、第51條第5 款，中華民國九十六年罪犯減刑
條例第第2 條第1 項第3 款、第7 條，判決如主文。
本案經檢察官許英輝到庭執行職務。
中　　華　　民　　國　　96　　年　　12　　月　　31　　日
                  刑事第二庭  法  官   蘇碧珠
右正本證明與原本無異。
如不服本判決應於收受本判決送達後10日內向本院提出上訴書狀
，其未敘述上訴理由者，並得於提起上訴後10日內向本院補提理
由書狀（均須按他造當事人之人數附繕本）「切勿逕送上級法院
」
                              書記官
中　　華　　民　　國　　96　　年　　12　　月　　31　　日
附錄本案論罪科刑法條全文
毒品危害防制條例第10條：
施用第一級毒品者，處6月以上5年以下有期徒刑。
施用第二級毒品者，處3年以下有期徒刑。
